# 汽车融资租赁

提问人：pointershxp 时间：2016-12-30 06:02:56
请教各位: 最近接触一家汽车融资租赁公司，主要的业务是接受顾客委托后购车，然后将车辆租给客户。 为了节约成本，在没有合同的情况下会事先大量采购汽车，这些汽车未来会用于融资租赁。 那么，这些还没有租出去的车子，应该确认为存货？还是固定资产？还是其他科目？准则哪里有支持吗？ 谢谢

回答人：chenyiwei
这些资产性质上与存货接近（从持有意图、承担一般存货风险的情况等角度）。但一般租赁公司报表中会填列在“租赁资产”项目中。

提问人：pointershxp 时间：2017-01-05 15:59:20
比较困惑的就是，即便没有租赁合同，也没有发生业务，这块也可以作为租金资产列报吗？

回答人：chenyiwei
如果持有意图是为了出租且预计将来基本确定可以租出的，则作为“租赁资产”列报应可以。